【裁判字號】    97,簡上,293
【裁判日期】    970805
【裁判案由】    著作權法
【裁判全文】
臺灣板橋地方法院刑事判決             97年度簡上字第293號
上  訴  人  甲○○
即  被  告
上列上訴人因違反著作權法案件，不服本院九十六年度簡字第五
八九五號中華民國九十六年十二月三十一日第一審判決（聲請簡
易判決案號：九十六年度偵字第一三四二六號），提起上訴，本
院管轄之第二審合議庭判決如下：
    主  文
上訴駁回。
甲○○緩刑年。
    事實及理由
一、本案經本院審理結果，認第一審以被告甲○○違反著作權法
    ，依著作權法第九十一條第二項、第九十八條、刑法第十一
    條前段、第四十一條第一項前段、中華民國九十六年罪犯減
    刑條例第二條第一項第三款、第七條等規定，判處有期徒刑
    六月，如易科罰金，以新臺幣一千元折算一日，減為有期徒
    刑三月，如易科罰金，以新臺幣一千元折算一日，扣案之「
    資訊管理（再版）」非法重製書一本沒收、其認事用法均無
    違誤，量刑亦屬適當，應予維持，故均引用如附件第一審刑
    事簡易判決書記載之犯罪事實、證據及理由。
二、上訴人即被告甲○○上訴意旨略以：已和告訴人和解，請求
    減輕其刑及諭知緩刑云云。被告雖坦承販賣「人力資源管理
    」影印本犯行，然矢口否認有何販賣「資訊管理（再版）」
    影印本犯行，辯稱：是賣正版的資訊管理舊版，扣案的資訊
    管理影印本是再版，是之前上課用的，並沒有拍賣，在網路
    上刊登第一版和再版的意思是是怕買家買錯版本云云。惟查
    ，被告於露天拍賣網站上刊登的拍賣物品名稱係「資訊管理
    - 第一版『及』再版」，且其所刊登上開拍賣物品所附之物
    品照片有二張，其中一張照片所拍攝之「資訊管理」書籍之
    封面為綠色，另一張照片所拍攝之「資訊管理」書籍之封面
    為紅色，而該物品照片下並註明「綠色的第一版的＄350 ，
    紅色的是再版＄340 ，需要的人，請留言or用mail聯絡...
    Ｚ0000000000＠yahoo.com.tw」等語，此有上開露天拍賣網
    站網頁列印資料三紙在卷可稽，則若被告僅係要販賣第一版
    正版之「資訊管理」書籍，網站上拍賣物品名稱應僅需載明
    「資訊管理第一版」，並附上該本書籍之照片、價格即可，
    其何需於拍賣物品名稱上載明「資訊管理-第一版『及再版
    』」，並附上「資訊管理（再版）」書籍之照片，甚且於上
    開照片下註明「再版」之書籍售價，且經警方扣得資訊管理
    （再版）影印本乙本，顯見被告上開所辯，容係卸責之詞，
    委無足採。原審判決係依據刑法第五十七條規定詳為審酌被
    告素行、貪圖利益而為本件犯行、對著作權人造成損害、未
    與被害人達成和解、非法重製數量非鉅，犯後態度等一切情
    狀後，量處該罪名之法定最低刑度（法定本刑為六月以上五
    年以下有期徒刑），並依中華民國九十六年罪犯減刑條例規
    定減輕其刑，認事用法均無違誤，難認原審量刑有何不當之
    處，故上訴意旨空言指摘原審量刑過重，並無理由，應予駁
    回。又被告前未曾受有期徒刑以上刑之宣告，因一時失慮，
    偶罹刑典，事後已坦承部分犯行，深具悔意，現仍為學生，
    並與告訴人達成調解，有本院調解筆錄一份可按，經此刑之
    宣告後，應知警惕而無再犯之虞，本院因認暫不執行其刑為
    當，予以宣告緩刑三年，用啟自新。
據上論斷，應依刑事訴訟法第四百五十五條之一第一項、第三項
、第三百六十四條、第三百六十八條、第三百七十三條，刑法第
七十四條第一項第一款，判決如主文。
本案經檢察官顏妃琇到庭執行職務。
中    華    民    國    97    年    8     月    5     日
                  刑事第八庭    審判長法  官   潘翠雪
                                      法  官   王士珮
                                      法  官   絲鈺雲
以上正本證明與原本無異
本件不得上訴
                                      書記官   周玉茹
中    華    民    國    97    年    8     月    6     日


司法院資訊處製作；財團法人民間司法改革基金會備份。
